臺灣彰化地方法院裁定　　　　 100年度秩字第62號
移送機關　彰化縣警察局彰化分局
被移送人　吳美惠
　　　　　楊茜雯
　　　　　蔡玫芳
　　　　　孔妍宇
　　　　　林芸妮
　　　　　許美華
　　　　　黃麗安
上列被移送人因違反社會秩序維護法案件，經移送機關以民國10
0 年9 月1 日彰警分偵社字第100061號移送書移送審理，本院裁
定如下：
    主    文
吳美惠、楊茜雯、蔡玫芳、孔妍宇、林芸妮、許美華、黃麗安均
不罰。
    事實理由及證據
一、移送意旨認被移送人吳美惠7 人於下列時、地有違反社會秩
    序維護法第80條第1 項第1 款規定之行為：
    (一)時間：民國100年7月下旬至8月19日止。
    (二)地點：彰化縣彰化市○○里○○路○段830號「蜜糖美容護
            膚館」。
    (三)行為：於上揭時、地，意圖得利與不特定人姦淫，以每次
            新臺幣（下同）2,500元為代價，從事性交易。
二、按社會秩序維護法第80條於100 年11月4 日修正，經總統於
    當日公布，同年月6 日生效。修正前之舊規定為：「有左列
    各款行為之一者，處三日以下拘留或新臺幣三萬元以下罰鍰
    ：一、意圖得利與人姦、宿者。二、在公共場所或公眾得出
    入之場所，意圖賣淫或媒合賣淫而拉客者。前項之人，一年
    內曾違反三次以上經裁處確定者，處以拘留，得併宣告於處
    罰執行完畢後，送交教養機構予以收容、習藝，期間為六個
    月以上一年以下。」，修正後之新規定為：「有下列各款行
    為之一者，處新臺幣三萬元以下罰鍰：一、從事性交易。但
    符合第九十一條之一第一項至第三項之自治條例規定者，不
    適用之。二、在公共場所或公眾得出入之場所，意圖與人性
    交易而拉客。」，而按行政罰法第5 條規定：「行為後法律
    或自治條例有變更者，適用行政機關最初裁處時之法律或自
    治條例。但裁處前之法律或自治條例有利於受處罰者，適用
    最有利於受處罰者之規定。」修正前80 條 第1 項所處罰之
    行為，係以行為人意圖得利而與人姦、宿為其構成要件，行
    為人如尚未成姦，即與該條規定之構成要件不符，茍行為人
    僅意圖得利，但尚未著手與人姦、宿之行為，或已著手與人
    姦、宿之行為，但尚未完成者，因該法條不處罰未遂行為，
    自不得僅憑行為人有得利之意圖，而對其尚未著手姦淫之行
    為處罰。而所謂姦淫行為，係指兩性生殖器接合之行為而言
    ，此有最高法院62年臺上字第2090號判例足供參照。是以，
    倘僅有按摩之行為，僅屬猥褻行為，尚難認為係姦淫行為。
    但修正後同條第1 款之處罰要件改為「從事性交易」，此範
    圍應包含猥褻行為在內，較修正前所適用之交易態樣更廣，
    是就本案而言，仍以修正前之規定較有利於行為人，自應適
    用修正前之規定判斷是否該當處罰要件。
三、按犯罪事實應依證據認定之，無證據不得認定犯罪事實；被
    告之自白，不得作為有罪判決之唯一證據，仍應調查其他必
    要之證據，以察其是否與事實相符，刑事訴訟法第154 條第
    2 項、第156 條第2 項分別定有明文。又依社會秩序維護法
    第92條規定，法院受理違反該法案件，除該法有規定者外，
    準用刑事訴訟法之規定，是以上述刑事訴訟法之相關規定，
    於本案應予適用；又依社會秩序維護法第45條第2 項規定，
    警察機關移請裁定之案件，該管簡易庭認為不應處罰者，得
    逕為不罰之裁定。
四、經查：
    (一)孔妍宇、黃麗安部分：
      移送機關於上開時、地查獲被移送人孔妍宇、黃麗安先後
      在上開地點之2 樓12號房間、3 樓14號房間內，分別準備
      與男客張健宗、邱閏輝從事性交易一情，固有被移送人孔
      妍宇、黃麗安於警詢之供述、現場照片4 張及警員洪秉睿
      製作之職務報告書1 份在卷可參，然被移送人孔妍宇、黃
      麗安二人均辯稱其等正準備與男客從事性交行為，而尚未
      著手實施性行為等語，核與證人即張健宗於警詢證述：「
      當時孔妍宇全身光著身體為我按摩，並說要為我性交易全
      套服務，但還沒有性交易時就被警方查獲」，及證人即邱
      閏輝於警詢亦證述：「我進去3 樓第14號房間黃麗安穿著
      上衣及短褲替我按摩，當時我先洗完澡全身脫光光趴在床
      上，該女子就先在我背部按摩，但還沒從事性交易時就被
      警方查獲」等證述內容相符（參見本院卷第25頁背面、第
      26頁背面之警詢筆錄），而警方在三樓14號房間內查獲之
      保險套，確實還沒有使用過（參見本院卷第56頁所附之警
      員職務報告），由此足見被移送人孔妍宇、黃麗安當時應
      尚未實施姦淫行為，自與社會秩序維護法第80條第1 項第
      1 款應以發生姦、宿行為之處罰要件不合。至於被移送人
      孔妍宇另於警詢時坦承其自100 年8 月17日下午7 時在上
      開地點上班起至本次查獲日止，其於前揭店內與不特定之
      男客從事性交易4 次，每次性交易代價2500元等情；及被
      移送人黃麗安亦坦承其自100 年7 月下旬起至本次查獲日
      止，在該店內與不特定之男客從事性交易20次，以45分鐘
      為1 節，每次性交易代價2500元等語在卷，然就此部分除
      被移送人孔妍宇、黃麗安之警詢自白外，尚無任何其他證
      據可作為被移送人之補強證據，依照前揭刑事訴訟法所定
      「被告之自白不得作為有罪判決之唯一證據」之採證原則
      ，不得僅憑被移送人之自白，遽認孔妍宇、黃麗安已有意
      圖得利與人姦淫之事實。此外，復查無其他積極證據足以
      證明被移送人孔妍宇、黃麗安有移送機關所指違反修正前
      社會秩序維護第80條第1 項第1 款之行為，應諭知被移送
      人孔妍宇、黃麗安不罰。
    (二)吳美惠、楊茜雯、蔡玫芳、林芸妮、許美華部分：
      被移送人吳美惠、蔡玫芳、林芸妮於警詢時固均坦承其等
      於上開時間、地點，在5 樓休息室內，及楊茜雯、許美華
      分別在上開地點之2 樓13號房間、3 樓15號房間內休息或
      等待欲從事性交易之客人上門，核與卷附員警之職務報告
      、證人即蜜糖美容護膚館負責人林政毅供述情節相符，是
      被移送人吳美惠、楊茜雯、蔡玫芳、林芸妮、許美華於查
      獲當時並未與任何人進行性交易行為，甚為明確。至於被
      移送人吳美惠雖於警詢時坦承自100 年8 月10日起至同月
      19 日 止，在上開店內與不特定男客從事性交易4 至5 次
      ，每次性交易2500元之代價；楊茜雯於警詢時自承於100
      年8 月1 日、18日，在上開地點與不特定之男客從事性交
      易各1 次，每次性交易代價為2,500 元；蔡玫芳於警詢時
      自承於查獲當天即100 年8 月19日分別於16時、18時許，
      於上開地點，與不特定之男客從事性交易各1 次；林芸妮
      於警詢時自承於查獲當天即100 年8 月19日15時許，在上
      開地點，與不特定之男客從事性交易1 次；許美華於警詢
      時坦承自100 年8 月7 日至同月17日止，在上開店內與不
      特定之男客從事性交易共5 次，以45分鐘為1 節，每次性
      交易2500元等語在卷。惟查卷附資料，除被移送人吳美惠
      、楊茜雯、蔡玫芳、林芸妮、許美華之前揭自白外，並無
      任何補強證據可證明被移送人5 人有在前揭期間內從事與
      男客姦淫之交易行為，同上說明，自不得僅憑被移送人等
      人之前述自白，遽認其等有意圖得利與人姦淫之事實，是
      以此部分移送意旨亦屬不能證明。
五、綜上，本件證據不足證明被移送人孔妍宇、黃麗安、吳美惠
    、楊茜雯、蔡玫芳、林芸妮、許美華等人有移送機關所指違
    反社會秩序維護法之行為，爰均為不罰之諭知。
六、依社會秩序維護法第45條第2項、第46條、第92條，裁定如
    主文。
中    華    民    國  100     年    12    月    28    日
                  刑事簡易庭      法  官  黃玉齡
以上正本證明與原本無異。
如不服本裁定，得於裁定書送達之翌日起5日內，以書狀敘述理
由，向本庭提出抗告( 須附繕本 )。
中    華    民    國  100     年    12    月    28    日
                                  書記官  黃鏽金